Config:
  hfst:
    Gen: ../../../src/generator-gt-norm.hfst
    Morph: ../../../src/analyser-gt-norm.hfst
#  xerox:
#    Gen: ../../../src/generator-gt-norm.xfst
#    Morph: ../../../src/analyser-gt-norm.xfst
#    App: lookup

Tests:



  Noun - lyeme: # eres
    lyeme+N+Sg+Nom: lyeme
    lyeme+N+Sg+Gen: luámmán
    lyeme+N+Sg+Acc: luámmán
    lyeme+N+Sg+Ill: luá´ṃánân
    lyeme+N+Sg+Loc: luá´ṃánist
    lyeme+N+Sg+Com: luá´ṃánáin
    lyeme+N+Sg+Abe: luámmánttáá
    lyeme+N+Ess: [luá´mánin, lyemeen]
    lyeme+N+Par: [luá´mánid, lyemeed]
    lyeme+N+Pl+Nom: luá´ṃáneh
    lyeme+N+Pl+Gen: luá´ṃánij
    lyeme+N+Pl+Acc: luá´ṃánijd
    lyeme+N+Pl+Ill: luá´ṃánáid
    lyeme+N+Pl+Loc: luá´ṃánijn
    lyeme+N+Pl+Com: luá´ṃánijguin
    lyeme+N+Pl+Abe: luá´ṃánijttáá

